【裁判字號】    95,易,1670
【裁判日期】    950929
【裁判案由】    竊盜
【裁判全文】
臺灣臺北地方法院刑事判決              95年度易字第1670號
公  訴  人  臺灣臺北地方法院檢察署檢察官
被      告  甲○○
           （現羈押於臺灣臺北看守所）
上列被告因竊盜案件，經檢察官提起公訴（９５年度偵字第１５
４０５號），本院判決如下：
    主  文
甲○○攜帶兇器竊盜，累犯，處有期徒刑柒月。扣案之美工刀刀
片半節沒收。
    事  實
一、甲○○於前因竊盜案件，於民國９３年８月２３日，經臺灣
    宜蘭地方法院以９３年度易字第２００號判處有期徒刑六月
    確定，於９４年５月４日執行完畢。仍不知悔改，竟意圖為
    自己不法所有，於９５年７月２０日上午９時許，攜帶其所
    有客觀上可為兇器之美工刀刀片半節，進入乙○○設在臺北
    縣石碇鄉○○路○段７號之「明錠有限公司」，竊取ＰＶＣ
    電纜線得手後，當場以該美工刀剝除電纜線外皮取得銅線，
    甫離去即為巡邏警員所查獲，並扣得贓物銅線約３．５公斤
    及上開美工刀刀片半節。
二、案經臺北縣政府警察局新店分局報告臺灣臺北地方法院檢察
    署檢察官偵查起訴。
    理  由
一、訊據被告甲○○於警詢、偵查及本院羈押庭訊時，均坦白承
    認上開犯罪事實，核與被害人即證人乙○○證述情節相符（
    見９５年度偵字第１５４０５號偵查卷宗第１０、１１頁、
    本院９５年９月１５日審判筆錄第２至４頁），並有卷附贓
    物認領保管單１紙、相片１１張（同前偵查卷宗第１２頁、
    第２４頁至第２９頁）、扣案美工刀刀片半節可稽。被告雖
    於審理時否認伊有攜帶美刀工行竊之事實，辯稱該美工刀是
    伊為了剝除電纜線皮，才在明錠有限公司工廠地上找的，並
    不是伊所帶去的云云，惟查被告已於警詢及本院９５年７月
    ２１日羈押庭訊中供稱伊攜帶１把美工刀去明錠有限公司偷
    電纜線，得手後就以該美工刀剝除電纜線外皮等語（同前偵
    查卷宗第８頁、９５年度聲羈字第３３２號第５頁），復有
    證人乙○○證稱該美工刀並非明錠有限公司所有等語（本院
    ９５年９月１５日審判筆錄第３頁），是被告事後翻異，所
    辯顯係卸責之詞，並不可採。本案事證明確，被告犯行洵堪
    認定，應予依法論科。
二、按刑法第３２１條第１項第３款之攜帶兇器竊盜罪，係以行
    為人攜帶兇器竊盜為其加重條件，此所謂兇器，其種類並無
    限制，凡客觀上足對人之生命、身體、安全構成威脅，具有
    危險性之兇器均屬之，且祇須行竊時攜帶此種具有危險性之
    兇器為已足，並不以攜帶之初有行兇之意圖為必要（最高法
    院７９年臺上字第５２５３號判例意旨），經查被告攜帶之
    美工刀為足以殺傷人生命、身體之器械，顯為具有危險性之
    一種兇器。被告攜帶兇器而竊盜，核其所為，係犯刑法第３
    ２１條第１項第３款之加重竊盜罪。被告以前因竊盜案件，
    經臺灣宜蘭地方法院以９３年度易字第２００號刑事判決判
    處有期徒刑６月確定，於９４年５月４日執行完畢，有臺灣
    高等法院被告前案紀錄表，附於本院刑事卷宗足憑，５年以
    內故意再犯本件有期徒刑以上之罪，應依累犯之例，加重其
    刑。爰審酌被告曾有多次刑案紀錄，已如前述，足認被告素
    行不佳，惟其犯罪後坦承犯行，態度尚佳，犯罪所生危害非
    鉅，被害人亦當庭表示原諒被告等一切情狀，量處如主文所
    示之刑，以示懲儆。扣案美工刀刀片半節，係供被告犯罪所
    用之物，屬於被告所有，業據被告供述在卷（９５年度聲羈
    字第３３２號第５頁），爰依刑法第３８條第１項第２款沒
    收之。
據上論斷，應依刑事訴訟法第２９９條第１項前段，刑法第３２
１條第１項第３款、第４７條第１項、第３８條第１項第２款，
判決如主文。
本案經檢察官張友寧到庭執行職務。
中    華    民    國    95    年    9     月    29    日
                   刑事第五庭  審判長法  官 黃程暉
                                     法  官 李宜娟
                                     法  官 賴秀蘭
以上正本證明與原本無異。
如不服本判決，應於判決送達後十日內向本院提出上訴狀（應抄
附繕本）。告訴人或被害人如對於本判決不服者，應具備理由請
求檢察官上訴，其上訴期間之計算係以檢察官收受判決正本之日
期為準。
                                    書記官  彭雅慧
中    華    民    國    95    年    9     月    29    日
附錄本案論罪科刑法條全文
中華民國刑法第三百二十一條
犯竊盜罪而有左列情形之一者，處六月以上、五年以下有期徒刑
：
一  於夜間侵入住宅或有人居住之建築物、船艦或隱匿其內而犯
    之者。
二  毀越門扇、牆垣或其他安全設備而犯之者。
三  攜帶兇器而犯之者。
四  結夥三人以上而犯之者。
五  乘火災、水災或其他災害之際而犯之者。
六  在車站或埠頭而犯之者。
前項之未遂犯罰之。


司法院資訊處製作；財團法人民間司法改革基金會備份。
